最　高　行　政　法　院　裁　定　　　　　　　　　　　九十三年度裁字第二八號
　　抗　告　人　理北國際股份有限公司
　　代　表　人　甲○○
右抗告人因與相對人財政部臺北市國稅局（承受臺北市稅捐稽徵處業務）間營業稅事
件，對於中華民國九十一年十一月十八日臺北高等行政法院九十年度訴字第四二九八
號裁定提起抗告，本院裁定如左︰
　　主  文
抗告駁回。
抗告訴訟費用由抗告人負擔。
　　理  由
一、按抗告法院認抗告為不合法或無理由者，應為駁回抗告之裁定。
二、本件抗告人因營業稅事件，循序提起行政訴訟，經原審法院以其提起訴願逾法定
    期間，訴願決定予以駁回，並無不合。其復提起行政訴訟亦非合法。適用訴願法
    第十四條第一項、第七十七條第二款及行政訴訟法第一百零七條第一項第十款規
    定，駁回其訴。抗告人不服對之提起抗告，原裁定以：上開裁定正本係於九十一
    年六月十七日寄存於忠孝東路派出所，有卷附送達證書可稽，依行政訴訟法第七
    十三條之規定，自屬合法送達。抗告人提起抗告之期間，應自九十一年六月十八
    日起算（本件抗告人住所係台北市，並無扣除在途期間之問題），至九十一年六
    月二十七日即已屆滿，抗告人遲至九十一年十一月八日始提起抗告，亦有加蓋於
    訴狀收文戳記所載日期為憑，抗告人提起抗告顯已逾越上開法定不變期間，難認
    合法。遂適用行政訴訟法第二百七十二條、民事訴訟法第四百九十條第二項規定
    ，駁回抗告人之抗告。
三、查送達，於應受送達人之住居所、事務所或營業所行之。為行政訴訟法第七十一
    條第一項前段所明定。本件抗告人於向原審法院提起之起訴（申請）狀，載明其
    住居所或營業所為「臺北市○○○路○段一二五號十樓之六」，則原審法院將駁
    回抗告人之訴之裁定，向抗告人指定之該處所為送達，於法即無不合。抗告意旨
    以其登記之營業所為臺北市○○區○○路二八八號五樓云云，縱令非虛，惟抗告
    人既未將該處所陳報，自為原審法院所無從知悉，從而原審法院向其指定之處所
    為送達，即非無據，抗告人指其送達不合法云云，自不足取。又依行政訴訟法第
    七十三條第一項規定，「送達不能依前二條規定為之者，得將文書寄存於送達地
    之自治或警察機關，．．．」本件原審法院將駁回抗告人之訴之裁定向抗告人指
    定之「臺北市○○○路○段一二五號十樓之六」為送達，因未獲會晤。抗告人代
    表人，亦無受領文書之同居人或受僱人，乃將之寄存於臺北市政府警察局中正分
    局忠孝東路派出所，核於上開規定並無不合。且於送達證書記明已作送達通知書
    二份，並依上開法條規定處置之情形，有送達證書附原審卷可稽。抗告人泛言以
    其「未曾見聞送達通知書」云云，即非有據，其執以指摘原裁定不當，求為廢棄
    ，為無理由，應予駁回。
四、依行政訴訟法第一百零四條、民事訴訟法第九十五條、第七十八條，裁定如主文
    。
中　　華　　民　　國　　九十三　　　年　　　一　　　　月　　　十五　　　日
                    最 高 行 政 法 院  第 四 庭
                                審 判 長 法  官　　　廖　政　雄
                                         法  官　　　趙　永　康
                                         法  官　　　林　清　祥
                                         法  官　　　鍾　耀　光
                                         法  官　　　姜　仁　脩
右  正  本  證  明  與  原  本  無  異
　　　　　　　　　　　　　　　　　　　　 法院書記官　彭　秀　玲
中　　華　　民　　國　　九十三　　　年　　　一　　　　月　　　十五　　　日
